臺灣高等法院刑事判決               100年度上訴字第1994號
上  訴  人
即  被  告  梁國彥
上列上訴人因違反毒品危害防制條例案件，不服台灣基隆地方法
院一００年度訴字第一八二號，中華民國一００年三月三十一日
第一審判決（起訴案號：台灣基隆地方法院檢察署一００年度毒
偵字第一二三號），提起上訴，本院判決如下：
    主  文
上訴駁回。
    理  由
一、按刑事訴訟法第三百五十條、第三百六十一條、第三百六十
    二條、第三百六十七條規定，不服地方法院之第一審判決而
    上訴者，須提出上訴書狀，並應敘述具體理由，為上訴必備
    之程式；其所提出之書狀未敘述上訴理由，或僅曾以言詞陳
    述上訴理由者，均應於上訴期間屆滿後二十日內補提理由書
    於第一審法院。第一審法院經形式審查，認逾期未補提上訴
    理由者，而其情形可補正者，應定期間先命補正；逾期未補
    正者，為上訴不合法律上之程式，應以裁定駁回。倘已提出
    上訴理由，但所提非屬具體理由者，則由第二審法院以上訴
    不合法律上之程式，判決駁回。而所謂具體理由，必係依據
    卷內既有訴訟資料或提出新事證，指摘或表明第一審判決有
    何採證認事、用法或量刑等足以影響判決本旨之不當或違法
    ，而構成應予撤銷之具體事由，始克當之（例如：依憑證據
    法則具體指出所採證據何以不具證據能力；或依憑卷證資料
    ，明確指出所為證據證明力之判斷如何違背經驗、論理法則
    ）；倘僅泛言原判決認定事實錯誤、違背法令、量刑失之過
    重或輕縱，而未依上揭意旨指出具體事由，或形式上雖已指
    出具體事由，然該事由縱使屬實，亦不足以認為原判決有何
    不當或違法者（例如：對不具有調查必要性之證據，法院未
    依聲請調查亦未說明理由，或援用證據不當，但除去該證據
    仍應為同一事實之認定），皆難謂係具體理由，俾與第二審
    上訴制度旨在請求第二審法院撤銷、變更第一審不當或違法
    之判決，以實現個案救濟之立法目的相契合，此有最高法院
    九十七年台上字第八九二號判決意旨可參照。
二、經查：本件上訴人即被告梁國彥於原審已坦承犯行（見原審
    卷第二一、二八頁），茲被告上訴意旨略以：請求鈞院以最
    輕量刑判決，給年輕人再次從新的機會。因被告還有多條毒
    品案，已判決，有將近九年之久，而被告所犯之案都是吸毒
    ，自戕身心，並不是危害社會之行為云云。據上，足徵被告
    之上訴，顯未依據卷內既有訴訟資料或提出新事證，指摘或
    表明第一審判決有何採證認事、用法或量刑等足以影響判決
    本旨之不當或違法，而構成應予撤銷之具體事由。況被告所
    犯毒品危害防制條例第十條第一項之施用第一級毒品罪，其
    法定刑為六月以上五年以下有期徒刑之罪；所犯毒品危害防
    制條例第十條第二項之施用第二級毒品罪，其法定刑為三年
    以下有期徒刑之罪，而被告為累犯，則原審分別就被告施用
    第一級毒品罪、第二級毒品罪各量處有期徒刑七月、三月，
    並定應執行有期徒刑九月，已屬低度量刑；且屬累犯者，依
    法亦不得為緩刑之宣告。從而，揆諸上開規定及最高法院判
    決意旨，難認上訴合法，應予駁回。爰不經言詞辯論，依刑
    事訴訟法第三百六十七條前段、第三百七十二條規定，判決
    如主文。
中    華    民    國   100    年    7     月    22    日
                  刑事第七庭    審判長法  官  陳憲裕
                                      法  官  游紅桃
                                      法  官  楊智勝
以上正本證明與原本無異。
施用第二級毒品部分不得上訴。
施用第一級毒品部分，如不服本判決，應於收受送達後10日內向
本院提出上訴書狀，其未敘述上訴之理由者並得於提起上訴後10
日內向本院補提理由書（均須按他造當事人之人數附繕本）「切
勿逕送上級法院」。
                                      書記官  張玉如
中    華    民    國   100    年    7     月    22    日